臺灣臺北地方法院民事判決　　　　　　　　　　　　九十三年度勞簡上字第三０號
　　上　訴　人　丙○○
　　訴訟代理人　乙○○
　　被上訴人　　一山遊覽車客運有限公司
　　法定代理人　甲○○
當事人間請求給付薪資等事件，上訴人對於中華民國九十三年四月十四日本院九十二
年度店勞簡字第二四號第一審判決提起上訴，經本院於九十三年十二月十五日言詞辯
論終結，判決如左：
    主      文
原判決關於駁回上訴人後開第二項之訴部分，及該部分假執行之聲請，並訴訟費用之
裁判均廢棄。
被上訴人應再給付上訴人新台幣壹萬貳仟壹佰捌拾貳元，及自民國九十二年十二月十
八日起至清償日止，按週年利率百分之五計算之利息。
其餘上訴駁回。
第一、二審訴訟費用由被上訴人負擔十分之一，餘由上訴人負擔。
原判決所命給付金額之利息部分，減縮自民國九十二年十二月十八日起至清償日止，
按週年利率百分之五計算之利息。
    事實及理由
一、上訴人於原審依強制執行法第一百二十條第二項規定請求被上訴人給付新台幣（
    下同）十八萬元及法定遲延利息，嗣於本院審理中，未變更訴訟標的，僅減縮應
    受判決事項之聲明，請求被上訴人給付十三萬二千九百十四元（見本院卷第八四
    頁），上訴人此項減縮應受判決事項之聲明，依民事訴訟法第四百三十六條之一
    第三項、第四百四十六條第一項及第二百五十五條第一項第二款規定，應予准許
    。又被上訴人經合法通知，未於言詞辯論期日到場，核無民事訴訟法第三百八十
    六條所列各款情形，爰依上訴人之聲請，由其一造辯論而為判決。
二、本件上訴人起訴主張：上訴人前執本院八十八年度票字第六三五三號本票裁定聲
    請強制執行，嗣因簡南山無財產可供執行而終結，迄於民國八十九年間發現簡南
    山尚有可供執行之財產，遂依強制執行法第二十七條規定執本院文八十八民執甲
    二三九六字第五四０號債權憑證聲請強制執行，本院執行處於八十九年八月六日
    以北院文八十九民執丁字第一五六一一號函核發移轉命令，惟被上訴人於九十二
    年九月二日具狀聲明異議，否認簡南山尚在其公司任職，簡南山對被上訴人並無
    任何權利可供移轉云云，而未依前開移轉命令給付。惟簡南山在被上訴人公司任
    職至九十年十二月三十一日，其於八十九年度及九十年度自被上訴人處獲取之薪
    資額分別為三十二萬六千零二十一元及三十一萬七千二百四十元。又上訴人對簡
    南山之債權本金及利息合計十八萬四千八百元，被上訴人自應依前開移轉命令給
    付上訴人簡南山自八十九年十月起至九十年十二月三十一日止薪資之三分之一計
    十三萬二千九百十四元八角。爰依強制執行法第一百二十條第二項規定，求為確
    認被上訴人與原審被告簡南山間之僱傭關係存在；被上訴人應給付上訴人十三萬
    二千九百十四元八角，及其中八十九年十月至九十年九月計十萬六千四百七十七
    元八角部分自原審第一次言詞辯論期日翌日即九十二年十二月十八日起，另九十
    年十月至十二月計二萬六千四百三十七元部分自本院最後準備程序期日之翌日即
    九十三年八月二十四日起，均至清償日止，按週年利率百分之五計付法定遲延利
    息之判決；並陳明願供擔保，請准宣告假執行。原審判決上訴人一部勝訴一部敗
    訴，上訴人就原判決駁回部分提起上訴，求為原判決駁回上訴人之訴及假執行聲
    請之部分廢棄；被上訴人應再給付十一萬三千六百六十四元八角，及其中八萬七
    千二百二十七元八角部分自九十二年十二月十八日起，其中二萬六千四百三十七
    元部分，自九十三年八月二十四日起，均至清償日止，按週年利率百分之五計算
    之法定遲延利息。
    被上訴人則以：原審被告簡南山於九十年一月十五日即離職，且被上訴人已付清
    簡南山全部薪資，故簡南山對被上訴人並無薪資債權存在，自無權利可供移轉與
    上訴人，被上訴人毋庸依前開移轉命令將簡南山三分之一之薪資給付與上訴人，
    況簡南山每月薪資僅一萬六千元，非如上訴人所主張之金額等語，資為抗辯。而
    聲明求為駁回上訴人之上訴。
三、上訴人主張其執本院八十八年度票字第六三五三號本票裁定聲請強制執行，嗣因
    簡南山無財產可供執行而終結，迄於八十九年間發現簡南山尚有可供執行之財產
    ，遂依強制執行法第二十七條規定執本院文八十八民執甲二三九六字第五四０號
    債權憑證聲請強制執行，本院執行處於八十九年八月六日以北院文八十九民執丁
    字第一五六一一號函核發移轉命令，惟被上訴人九十二年九月二日具狀聲明異議
    ，業據提出本院八十八年度票字第六三五三號民事裁定、本院八十九年七月二十
    六日北院文八十九民執丁字第一五一六一一號扣押命令、八十九年八月六日北院
    文八十九民執丁字第一五六一一號移轉命令、聲明異議狀、九十二年八月二十七
    日通知書、民事執行處通知函各乙份及支票二張為證（見本院九十二年度店勞調
    字第二四號卷第八頁至第十五頁），核與本院八十九年度執字第一五六一一號執
    行卷宗相符，並為被上訴人所不爭，堪信為真實。至上訴人主張被上訴人應依前
    開移轉命令給付原審被告簡南山三分之一薪資部分，則為被上訴人所爭執，並以
    前開情詞置辯。經查：
（一）簡南山自八十八年十二月二十九日起至九十年一月十五日止在被上訴人公司任
      職，有勞工保險被保險人勞保資料表乙份在卷可查（見原審卷第七五頁至第七
      六頁）。簡南山八十九年度自被上訴人公司獲取之薪資總額為三十二萬六千零
      二十一元，有八十九年度綜合所得稅結算申報書（檢送文件表）乙份附卷可參
      （見原審卷第四八頁），堪認簡南山每月薪資為二萬七千一百六十八元（全年
      收入326021÷12=27168.4，小數點以下四捨五入），而被上訴人依本院八十九
      年八月六日北院文八十九民執丁字第一五六一一號移轉命令應將原審被告簡南
      山任職期間所得支領之各項報酬債權之三分之一給付與上訴人（見原審卷第九
      頁之本院八十九年七月二十六日北院文八十九民執丁字第一五六一一號扣押命
      令及第十頁之八十九年八月六日北院文八十九民執丁字第一五六一一號執行命
      令），則上訴人依前開移轉命令應給付被上訴人關於簡南山八十九年十月至十
      二月三分之一薪資部分為二萬七千一百六十八元[每月薪資27168×八十九年十
      月至年十二月三十一日之期間3月×1/3＝27168]。至上訴人應給付被上訴人關
      於簡南山九十年一月一日至同年月十五日三分之一之薪資部分，上訴人僅主張
      以二萬六千四百三十七元（317240÷12=26436.6，小數點以下四捨五入，見本
      院卷第八十頁）計算，則此部分應給付之金額為四千二百六十四元[月薪資
      26437 ×給付期間15/31×1/3=4263.9，小數點以下四捨五入]，合計被上訴人
      應給付上訴人之金額為三萬一千四百三十二元（八十九年十月至十二月27168+
      九十年一月一日至十五日4264=31432）。
（二）被上訴人雖抗辯簡南山每月薪資僅一萬六千元及其已給付簡南山薪資至九十年
      一月十五日云云，然查簡南山申報八十九年度綜合所得稅所申報之薪資總額為
      三十二萬六千零二十一元，且所得來源之稅籍統一編號為00000000，
      此即被上訴人公司之統一編號（見原審卷第四八頁之綜合所得稅結算申報書之
      稅籍編號，及第二六頁之變更登記表所載之被上訴人公司統一編號），依此計
      算簡南山每月薪資應為二萬七千一百六十八元。又被上訴人所稱已給付簡南山
      至九十年一月十五日之薪資部分，為上訴人所否認，被上訴人就此不能舉證證
      明，且被上訴人於八十九年七月二十八日即接獲前開扣押命令，有送達證書乙
      份附於本院八十九年度執字第一五六一一號卷，則縱被上訴人有將薪資全部交
      付簡南山，仍屬違反前開移轉命令，自不得對抗上訴人。被上訴人此部分抗辯
      ，仍無足取。至上訴人主張簡南山受僱被上訴人公司至九十年十二月三十一日
      部分，查簡南山於九十年一月十五日即自被上訴人公司退保，有勞工保險被保
      險人投保資料表乙份附卷可參（見原審卷第七五頁），且簡南山於九十年度即
      無薪資收入，此由簡南山九十年度所得稅結算申報書之所得人已非簡南山，即
      可知悉（見原審卷第七五頁之勞工保險被保險人投保資料表），自難認簡南山
      在被上訴人公司任職至九十年十二月三十一日，被上訴人此部分主張，自不足
      取。
四、綜上所述，被上訴人依強制執行法第一百二十條第二項規定，請求上訴人給付三
    萬一千四百三十二元，及自原審第一次言詞辯論期日之翌日即九十二年十二月十
    八日起至清償日止，按週年利率百分之五計算之法定遲延利息，洵屬有據，應予
    准許。至上訴人請求超過前開範圍部分，則屬無據，不應准許。從而，原審就前
    開應予准許部分，所為上訴人敗訴之判決，尚有未洽，被上訴人應再給付上訴人
    一萬二千一百八十二元（應給付金額31432-原審命給付金額19250=12182），及
    自九十二年十二月十八日起至清償日止，按週年利率百分之五計算之法定遲延利
    息。上訴論旨指摘原判決此部分不當，求予廢棄改判，為有理由；就上開不應准
    許部分，所為上訴人敗訴之判決，並無不合。上訴論旨指摘原判決此部分不當，
    求予廢棄改判，為無理由。
五、至兩造其餘之攻擊或防禦方法，及未經援用之證據，經本院斟酌後，認為均不足
    以影響本判決之結果，自無一一詳予論駁之必要，併此敘明。
六、據上論結，本件上訴為一部有理由，一部無理由，依民事訴訟法第四百三十六條
    之一第三項、第四百五十條、第四百四十九條第一項、第七十九條，判決如主文
    。
中　　　華　　　民　　　國　　九十三　　年　　 十二 　　月　　二十九　　日
                                        台灣台北地方法院勞工法庭
                                            審判長  法  官   張靜女
                                                    法  官   林振芳
                                                    法  官   黃書苑
右正本係照原本作成。
本判決不得上訴。
中　　　華　　　民　　　國　　九十三　　年　　 十二 　　月　　二十九　　日
                                                    書記官   趙郁涵
